【裁判字號】    89,交聲,294
【裁判日期】    890726
【裁判案由】    違反道路交通管理處罰條例聲明異議
【裁判全文】
臺灣士林地方法院交通事件裁定                    八十九年度交聲字第二九四號
    原處分機關  臺北巿交通事件裁決所
    異 議人 即
    受 處分 人  乙○○
右列受處分人因違反道路交通管理處罰條例案件，對於臺北市交通事件裁決所八十九
年五月三日所為之處分 (原處分案號：北市交裁駕字第二二─四七０二八八號)，聲
明異議，本院裁定如左：
    主  文
異議駁回。
    理  由
一、按汽車駕駛人，行經有燈光號誌管制之交岔路口闖紅燈者，處六百元以上一千二
    百元以下罰鍰，並記違規點數三點，道路交通管理處罰條例第五十三條、第六十
    三條第一項第三款著有規定。
二、原處分意旨略以：本件受處分人即異議人乙○○，於民國八十八年九月六日凌晨
    三時二十五分許，騎乘ＧＬＭ─四八五號重機車在台北市○○○路○段違規闖紅
    燈右轉寧波西街口，經台北市政府警察局中正第二分局南昌路派出所舉發，移送
    處理，經核與事實相符，爰依法裁處。異議意旨略以：伊當時駕車係遵循燈號行
    駛，右轉時是綠燈，並未有紅燈右轉之違規，且警局亦未通知異議人到案，何以
    迄八十九年五月三日始提出裁決云云。
三、訊據異議人並不爭執於上揭時日行經上揭處所，而本院傳喚舉發員警甲○○於本
    院證稱：當天伊巡邏至寧波西街，看到異議人騎機車自重慶南路紅燈右轉，在寧
    波西街五十號附近攔下異議人，告知違規，掣單舉發後異議人拒收，也拒絕簽章
    ，當時異議人不承認，還要求伊加註四面都是綠燈，伊巡邏回去就將此等事實記
    錄工作記錄表等語 (見本院八十九年七月十四日訊問筆錄) ，核與證人所提之工
    作記錄表所載相符，異議人違規紅燈右轉之情，應堪認定。再者，交通警員掣單
    舉發違反道路交通管理處罰條例所列之違規事實，本質上為行政處分，係公務員
    基於職務上權力，依法就特定之具體事件所為具公法上效果之單方行政行為，基
    於公務員為公法上行為具有公信力之原則，該行政處分當可被推定為真正，其據
    以依法處分之事實認定亦為正確無誤，此與民事訴訟法第三百五十五條第二項規
    定：「文書依其程式及意旨得認作公文書者，推定其為真正」之情形相同，本此
    公信原則，乃立法者賦予行政機關制定違反道路交通事件統一裁罰標準及處理細
    則，使執勤警員得當機處分（如該細則第二十三條）以達其維護交通秩序、安全
    之行政目的，反之，若謂公務員一切行政行為均需預留證據以證其實，則國家行
    政勢必窒礙難行，據此，刑事訴訟法就犯罪證據有關之規定中，與屬行政秩序罰
    之交通違規裁罰本質不合之部分，自不在準用之列，從而本件異議人既未就執勤
    員警之舉發有誤提出相關證據以供調查，本院經查亦無何證據足資證明其有捏造
    事實違法取締之情事，則執勤警員本其維護交通秩序、安全職責所為之舉發，自
    應受到合法、正確之推定。乃受處分人空言辯稱未紅燈右轉云云，即難採信，原
    處分機關據以援引上開規定，裁處罰鍰新台幣三千六百元，並記違規點數三點，
    核無不當。本件異議為無理由，應予駁回。據上論斷，應依道路交通案件處理辦
    法第十九條，裁定如主文。
中      華      民      國      八十九      年    七    月    二十六    日
                                臺灣士林地方法院交通法庭
                                      法  官  王 梅 英
右正本證明與原本無異。
如不服本裁定，應於送達後五日內，向本院提出抗告狀。
                                      書記官  廖 春 玉
中      華      民      國      八十九      年    七    月    二十八    日


司法院資訊處製作；財團法人民間司法改革基金會備份。
